【裁判字號】    92,易,39
【裁判日期】    920923
【裁判案由】    竊盜
【裁判全文】
台灣花蓮地方法院刑事判決                            九十二年度易字第三九號
    公  訴  人  台灣花蓮地方法院檢察署檢察官
    被      告  丙○○
右列被告因竊盜案件，經檢察官提起公訴（九十二年度偵字第七二八號），本院判決
如左：
    主  文
丙○○連續竊盜，累犯，處有期徒刑壹年，於刑之執行前，令入勞動場所強制工作參
年。
    事  實
一、丙○○前有多次竊盜前科，其於民國八十五年間，因犯竊盜案件，經台灣高等法
    院花蓮分院以八十六年度上訴字第一九四號案件判處有期徒刑一年十月確定，於
    九十年一月九日縮短刑期執行完畢後，復自九十年二月起，連續犯下多起竊盜案
    件，經本院於九十年五月十四日，以九十年度易字第一八三號案件判處有期徒刑
    二年六月確定，甫於九十二年二月七日假釋出獄。詎其仍不知悔改，於假釋出獄
    後一個月內，旋即基於意圖為自己不法所有之概括犯意，連續於附表編號一至三
    所示之時間及地點，徒手竊取各該被害人所有之機車及機車內之財物，得手後即
    將機車供為代步之用，嗣於如附表所示之時間及地點分別為警查獲。
二、案經花蓮縣警察局鳳林分局、玉里分局報告台灣花蓮地方法院檢察署檢察官偵查
    起訴。
    理  由
一、訊據被告丙○○對於右揭事實，迭於警詢、偵查及本院審理中坦承不諱，核與被
    害人丁○○、乙○○、甲○○於警詢中指訴之失竊情節相符，且有現場圖乙紙、
    照片四幀、贓物領據證明乙紙、車籍資料查詢表乙紙附於本案卷；另有照片四幀
    、贓物領據證明二紙、車輛尋獲單二紙附於本院依職權所調本院九十二年度易字
    第一一一號案卷內可稽，足認被告之自白與事實相符，應堪採信，是故本案事證
    業已明確，被告之犯行堪以認定，應予依法論科。
二、核被告丙○○所為，係犯刑法第三百二十條第一項之普通竊盜罪。被告前後三次
    竊盜犯行，時間緊接，手法相同，觸犯構成要件相同之罪名，顯係基於概括犯意
    反覆為之，應依連續犯之規定以一罪論，並加重其刑。查被告前於八十五年間，
    因犯竊盜案件，經台灣高等法院花蓮分院以八十六年度上訴字第一九四號案件判
    處有期徒刑一年十月確定，於九十年一月九日縮短刑期執行完畢，此有台灣高等
    法院被告全國前案紀錄表乙份在卷可按，其受有期徒刑之執行完畢後，五年以內
    再犯本件有期徒刑以上之罪，為累犯，依法遞加重其刑。公訴人雖僅就被告如附
    表編號一之竊盜犯行提起公訴，然檢察官就犯罪事實一部起訴者，其效力及於全
    部，本件被告如附表編號二、三之犯罪事實，與附表編號一部分既有連續犯關係
    ，業如前述，本院自應就屬於裁判上一罪之附表編號二、三部分（此部分經檢察
    官以九十二年度偵字第一九九０號案件提起公訴，經本院以九十二年度易字第一
    一一號案件受理中），一併加以裁判。爰審酌被告前有多次竊盜前科，猶不知悔
    改而於出獄後即行犯案，其犯罪動機係出於無家可歸且無工作，其犯罪所用手段
    尚非繁複，及所犯造成被害人之損害等一切情狀，量處如主文所示之刑。又被告
    於八十五年間及九十年間，犯有前開多次竊盜前科，卻屢次於甫出監後再為竊盜
    之犯行，足見其已有犯罪之習慣，經審酌其情狀，認應依竊盜犯贓物犯保安處分
    條例第三條第一項第一款之規定，於刑之執行前令入勞動處所強制工作三年，以
    期戒除其犯罪習慣，故為保安處分之諭知，併此陳明。
據上論斷，應依刑事訴訟法第二百九十九條第一項前段，刑法第五十六條、第三百二
十條第一項、第四十七條，罰金罰鍰提高標準條例第一條前段，竊盜犯贓物犯保安處
分條例第三條第一項第一款、第四條、第五條第一項之規定，判決如主文。
本案經檢察官戊○○到庭執行職務。
中      華      民      國    九十二    年      九      月    二十三    日
                              台灣花蓮地方法院刑事第一庭
                                  審判長法官  賴  淳  良
                                        法官  余  明  賢
                                        法官  鄭  光  婷
右正本證明與原本無異。
如對本判決不服，應於送達後十日內，向本院提出上訴狀。（應抄附繕本）告訴人或
被害人如對於本判決不服者，應具備理由請求檢察官上訴，其上訴期間之計算係以檢
察官收受判決正本之日期為準。
                                  法院書記官
中      華      民      國    九十二    年      九      月    二十五    日
附錄本判決論罪之法律條文：
刑法第三百二十條第一項：
意圖為自己或第三人不法之所有，而竊取他人之動產者，為竊盜罪，處五年以下有期
徒刑、拘役或五百元以下罰金。
竊盜犯贓物犯保安處分條例第三條第一項第一款：
十八歲以上之竊盜犯、贓物犯，有左列情形之一者，得於刑之執行前，令入勞動場所
強制工作：
一、有犯罪之習慣者。
竊盜犯贓物犯保安處分條例第四條：
依本條例所為之保安處分及其期間，由法院以判決諭知。
竊盜犯贓物犯保安處分條例第五條第一項：
依本條例宣告之強制工作處分，其執行以三年為期。但執行已滿一年六個月，而執行
機關認為無繼續執行之必要者，得檢具事證，報請檢察官聲請法院免予繼續執行。
附表：
┌──┬───┬─────┬───────┬───────────┬────────┐
│編號│被害人│ 犯罪時間 │犯罪地點      │犯罪方法及所得財物    │查獲方式        │
├──┼───┼─────┼───────┼───────────┼────────┤
│ 一 │丁○○│ 92.02.20 │花蓮縣花蓮市  │見車號ＨＧＴ－二七０  │為警於90.02.26在│
│    │      │ 上午十時 │民享八街六三  │號機車鑰匙未取下而徒  │省道台九線公路二│
│    │      │          │號前          │手竊取（機車內有手機  │四六公里五百公尺│
│    │      │          │              │一支、新台幣二千多元  │處攔檢時查獲    │
│    │      │          │              │、身分證及健保卡各乙  │                │
│    │      │          │              │張、黑色皮包一個）    │                │
├──┼───┼─────┼───────┼───────────┼────────┤
│ 二 │乙○○│ 92.07.28 │花蓮縣玉里鎮  │見車號ＲＪＧ－七一六  │為警於查獲編號三│
│    │      │ 上午八時 │民權街慈濟醫  │號（公訴人誤載為ＲＪ  │案件時，據丙○○│
│    │      │          │院停車場前    │Ｃ－七一六號）機車鑰  │所供而循線查獲  │
│    │      │          │              │匙未取下而徒手竊取    │                │
├──┼───┼─────┼───────┼───────────┼────────┤
│ 三 │甲○○│ 92.07.29 │花蓮縣玉里鎮  │見車號ＰＱＭ－五五０  │為警於92.07.29在│
│    │      │ 上午九時 │和平路十一巷  │號機車鑰匙未取下而徒  │省道台九線公路二│
│    │      │          │一號前        │手竊取                │九０公里處攔檢時│
│    │      │          │              │                      │查獲            │
└──┴───┴─────┴───────┴───────────┴────────┘


司法院資訊處製作；財團法人民間司法改革基金會備份。
